# 债务重组中金融资产价值的确认

提问人：寒江雪 71 时间：2022-11-01 18:45:12
请教陈老师：公司持有A公司 1 亿元的债券，后因公司债券违约，公司将债券账面价值下调至 6000 万元。 2022 年，A公司通过了债务重组方案，以A公司持有的B公司（上市公司）股票 1000股，重组日每股 2 元，共计 2000 万元，其余以信托计划的份额抵偿债务，共计 8000 万个信托份额。该信托计划为A公司所所持有的多个非上市公司股权，并以该信托计划所收入的非上市公司分红偿还债务。
问题：（ 1 ）抵债的上市公司股票以重组日的收盘价计量，后续以公允价值计量。
（ 2 ）由于无法取得信托计划的估值，无法确定所持有信托计划份额的公允价值，可否以债券的债面价值 6000 万元，扣除股票的 2000 万元，以 4000 万元作为所信托计划份额的账面价值，以后也以此价值做后续计量？

回答人：chenyiwei
1 、对抵债获得的上市公司股票的初始计量和后续计量应无重大争议。
2 、对于抵债的信托计划份额，仍建议在核实信托计划的基础资产状况的基础上合理对其估值，如果只是简单地以重组债权的原账面价值减去上市公司股票的初始计量金额，不排除会有较大差异。